【裁判字號】    97,訴,194
【裁判日期】    970331
【裁判案由】    違反毒品危害防制條例
【裁判全文】
臺灣新竹地方法院刑事宣示判決筆錄       97年度訴字第194號
公  訴  人  臺灣新竹地方法院檢察署檢察官
被      告  甲○○
                    號
指定辯護人  本院公設辯護人乙○○
上列被告因違反毒品危害防制條例一案，經檢察官提起公訴（97
年度毒偵字第153 號）後，聲請本院改依協商程序而為判決，於
中華民國97年3 月31日下午4 時在本院刑事第5 法庭宣示判決，
出席職員如下：
法官起立朗讀判決主文、犯罪事實要旨、處罰條文，及告以上訴
限制、期間並提出上訴狀之法院，且諭知記載其內容：
一、主  文：
    刑啟家施用第一級毒品，累犯，處有期徒刑捌月。扣案注射
    針筒壹支沒收之。又施用第二級毒品，累犯，處有期徒刑伍
    月。應執行有期徒刑壹年。扣案注射針筒壹支沒收之。
二、犯罪事實要旨：
（一）甲○○前曾於民國89年1 月間，因竊盜案件，經本院以89
      年度易字第660 號刑事判決，判處有期徒刑8 月確定；又
      於90年4 月間，因違反毒品危害防制條例案件，經本院於
      以90年度訴字第626 號刑事判決，分別判處有期徒刑10月
      、8 月，並經定應執行刑為有期徒刑1 年4 月確定；又於
      90年7 月間，因違反槍砲彈藥刀械管制條例案件，經本院
      於90年11月8 日，以90年度易字第803 號刑事判決，分別
      判處有期徒刑10月併科罰金3 萬元、3 月，並經定應執行
      刑為有期徒刑1 年併科罰金3 萬元確定；又於90年11月間
      ，因竊盜案件，經本院於91年8 月23日，以90年度易字第
      1010號刑事判決，判處有期徒刑4 月，嗣於91年9 月16日
      確定；又於90年11月間，因竊盜案件，經本院於91年9 月
      20日，以91年度易字第301 號刑事判決，判處有期徒刑9
      月確定；又於91年6 月間，因違反毒品危害防制條例案件
      ，經本院於91年8 月30日，以91年度訴字第481 號刑事判
      決，分別判處有期徒刑1 年、9 月，並經定應執行刑為有
      期徒刑1 年7 月，嗣於91年9 月23日確定；又於91年9 月
      間，因贓物案件，經本院於91年11月28日，以91年度竹東
      簡字第101 號刑事簡易判決，判處有期徒刑4 月確定。上
      開10罪復因減刑條例分別減為有期徒刑4 月、5 月、4 月
      、5 月併科罰金1 萬5 千元、1 月又15日、2 月、4 月又
      15日、6 月、4 月又15日、2 月，並分別經定應執行刑為
      有期徒刑1 年10月併科罰金1 萬5千元、9 月，於95年1月
      5 日入新竹監獄執行，並於96年7 月31日縮刑期滿、96年
      8月14 日因徒刑執行完畢出監。
（二）甲○○前因施用第二級毒品安非他命案件，經本院以88年
      度毒聲字第865 號裁定送觀察、勒戒後，認無繼續施用毒
      品之傾向，業經臺灣新竹地方法院檢察署檢察官以88年度
      偵字第3679號為不起訴處分確定；復因施用第二級毒品安
      非他命案件，經本院以89年度毒聲字第42號裁定送觀察、
      勒戒，因認有繼續施用毒品之傾向，再經本院以89年度毒
      聲字第944 號裁定送強制戒治，嗣經執行強制戒治滿3 月
      後，其成效經評定為合格，無繼續戒治之必要，經本院以
      89年度毒聲字第2349號裁定停止強制戒治，所餘期間付保
      護管束，而於90年4 月1 日期滿。又因施用第一級、第二
      級毒品案件，經本院以90年度毒聲字第1750號裁定令入戒
      治處所施以強制戒治1 年，於92年4 月26日執行期滿釋放
      。該次犯行並經本院以90年度訴字第626 號判決判處應執
      行有期徒刑1 年4 月確定。再因施用第一級、第二級毒品
      案件，經本院以91年度訴字第481 號判決判處應執行有期
      徒刑1 年7 月確定。
（三）甲○○猶不知悔改，又基於施用第一級毒品之犯意，於97
      年1 月20日12時許，在新竹縣竹東鎮○○里○○鄰○○街71
      巷56號住處，以將第一級毒品海洛因摻於礦泉水置於注射
      針筒內注射血管之方式非法施用第一級毒品海洛因1 次；
      另基於施用第二級毒品安非他命之犯意，於同年1 月22日
      18時許，在停放於新竹縣竹東鎮省立醫院旁之友人自小客
      車內，以將第二級毒品安非他命置放於玻璃球內加熱吸食
      煙霧之方式非法施用第二級毒品安非他命1 次，嗣為警方
      於97年1 月22日20時20分許，於新竹市○○街查獲，並扣
      得其所有專供施用毒品之注射針筒1 支。
三、處罰條文：
    毒品危害防制條例第10條第1 項、第2 項。
四、協商判決除有刑事訴訟法第455 條之4 第1 項第1 款於本訊
    問程序終結前，被告撤銷協商合意或檢察官撤回協商聲請者
    ；第2 款被告協商之意思非出於自由意志者；第4 款被告所
    犯之罪非第455 條之2 第1 項所定得以協商判決者；第6 款
    被告有其他較重之裁判上一罪之犯罪事實者；第7 款法院認
    應諭知免刑或免訴、不受理者情形之一，及違反同條第2 項
    「法院應於協商合意範圍內為判決；法院為協商判決所科之
    刑，以宣告緩刑或2 年以下有期徒刑、拘役或罰金為限」之
    規定者外，檢察官與被告均不得上訴。
五、如有前項得上訴之情形，得自收受宣示判決筆錄送達之日起
    10日內，向本院提出上訴書狀，上訴於第二審法院。
中    華    民    國    97    年    3     月    31    日
                  刑事第二庭  書記官  陳美利
                              法  官  李毓華
以上筆錄正本係依照原本作成。
中    華    民    國    97    年    3     月    31    日
                              書記官  陳美利
附錄本案處罰實體法條全文：
毒品危害防制條例第10條第1 項、第2 項：
施用第一級毒品者，處6 月以上5 年以下有期徒刑。
施用第二級毒品者，處3 年以下有期徒刑。


司法院資訊處製作；財團法人民間司法改革基金會備份。
